臺灣高等法院民事裁定　　　　　　　　　100年度抗字第126號
抗　告　人　奕昌事業股份有限公司
法定代理人　陳建陽
上列抗告人因與傌居企業社間假扣押事件，對於中華民國100
年1月3日臺灣板橋地方法院99年度全字第279號裁定，提起抗告
，本院裁定如下：
    主  文
原裁定廢棄。
抗告人以新臺幣伍拾萬元或同面額之安泰商業銀行股份有限公司
可轉讓定期存單為相對人供擔保後，得對相對人之財產在新臺幣
壹佰伍拾萬元範圍內為假扣押。相對人如提供新臺幣壹佰伍拾萬
元為擔保後，得免為或撤銷假扣押。
聲請及抗告訴訟費用由相對人負擔。
    理  由
一、按債權人就假扣押之原因固應先為釋明，然釋明如有不足，
    依民事訴訟法第526條第2項之規定，既得由債權人陳明願供
    擔保補強，則其如已提出性質上能即時調查之證據，縱不足
    以釋明請求確有日後不能強制執或甚難執行之虞，亦僅釋明
    不足，而非未釋明。又稱釋明者，僅係法院就某項事實之存
    否，得到大致為正當之心證，即為已足，此與證明須就當事
    人所提證據資料，足使法院產生堅強心證，可確信其主張為
    真實者，尚有不同。再債務人所有之財產除對於特定債權人
    設有擔保物權外，為一切債務之總擔保，倘債務人現有之財
    產已不足清償一切債務，或因債務人浪費財產、增加負擔或
    就其財產為不利益之處分後，將導致不足清償一切債務時，
    亦難謂請求日後無不能強制執行或甚難執行之虞。
二、抗告人於原法院聲請意旨略以：相對人為一合夥組織，以經
    營停車場為業，其前於民國97年11月28日與伊簽訂土地租賃
    合約書（下稱系爭租約），向伊租用坐落臺北縣三重市（現
    為新北市三重區○○○○段五谷王小段99地號等土地（以下
    稱系爭土地），作為收費停車場、洗車場及保養維修場之用
    ，租期自97年12月1日起至100年11月30日止，每月租金為新
    臺幣（下同）63萬元。租約第8條第3項約定在契約期限未屆
    滿前，任一方可提出期中終止之權利，惟須於60日期提出書
    面通知。嗣兩造於98年8月24日協議將租期延展至102年11月
    30日，再於99年1月18日協議延展至104年3月31日。伊嗣於9
    9年7月23日發函通知相對人終止系爭租約，依上述提前60日
    通知終止系爭租約之約定，系爭租約已於99年 9月21日發生
    終止之效力，相對人應依系爭租約第 9條之約定返還系爭土
    地，逾期返還系爭土地者，應自系爭租約終止之翌日起，按
    租金2倍即每月126萬元之金額計付懲罰性違約金。惟相對人
    於系爭租約終止後，經伊一再催告，均拒不返還系爭土地。
    又相對人之資本額僅48萬元，其主要營業項目即出租停車場
    之場地亦係向伊租用，並非自有，且無其他較具價值之資產
    。又因其經營停車業務所收取者均為現金，易於處分或藏匿
    ，為免伊日後有不能強制執行債權之虞，爰依民事訴訟法第
    522、523及526 條之規定，並願供擔保以代釋明之不足，聲
    請宣告假扣押等情。並於本院補陳，以相對人迄今應賠償每
    月126萬元之違約金計算，該賠償金額已較相對人之資本額
    超過許多，相對人無其他資產，顯已不足清償伊之債務等語
    ，並提出經濟部商業司商業登記資料查詢表、系爭租約、99
    年7月23日奕管字第990723-001號函等件以為釋明。查依抗
    告人所提相對人經濟部商業司商業登記資料查詢表所示，相
    對人為合夥組織，資本額48萬元，而抗告人主張，相對人未
    返還土地，逾期已3個月，違約金達378萬元，堪認抗告人就
    相對人現有之資產已不足清償其債務一節，已提出能即時調
    查之證據。縱其釋明有所不足，惟抗告人既陳明願供擔保以
    補釋明之不足，則其據以聲請對相對人之財產予以假扣押，
    揆諸首揭說明，應予准許。原法院駁回抗告人假扣押之聲請
    ，尚有未洽。抗告意旨指摘原裁定不當，求予廢棄，為有理
    由。爰由本院將原裁定廢棄，改判如主文第2、3項所示。
三、據上論結，本件抗告為有理由，爰裁定如主文。
中    華    民    國  100    年     1     月    28    日
                    民事第十一庭
                        審判長法  官  呂太郎
                              法  官  徐福晉
                              法  官  詹文馨
正本係照原本作成。
不得再抗告。
中    華    民    國   100    年    2     月    1     日
                              書記官  洪秋帆